Inventaris van het Kabinetsarchief van het Ministerie van Buitenlandse Zaken, 1871-1940
Nationaal Archief, Den Haag
- Afdeling Kabinet, A
  - Aanzienlijke personen en hun (protocollaire) benadering, A.3
    - Decoraties, A.3.5
      - Nederlandse decoraties, A.3.5.1
        - Bijzondere gelegenheden, A.3.5.1.3
          - Nederlandse en Luxemburgse decoraties en ridderorden naar aanleiding van reizen van leden van het Koninklijk Huis, 1875-1939; 505-509
            - 1937-1939, 509
          - Decoratie-uitwisseling met vreemde staten naar aanleiding van tentoonstellingen, congressen, conferenties e.d, 1875-1940; 510-515
            - 1875-1890, 510
            - 1890-1902, 511
            - 1902-1911, 512
            - 1912-1926, 513
            - 1926-1939, 514
            - 1939-1940, 515
          - Nederlandse ridderorden, verleend aan vreemdelingen wegens bewezen diensten aan leger, vloot en koopvaardijvloot, 1876-1940; 516-523
            - 1876-1887, 516
            - 1887-1903, 517
            - 1904-1907, 518
            - 1907-1911, 519
            - 1912-1920, 520
            - 1921-1931, 521
            - 1931-1938, 522
            - 1938-1940, 523
          - Decoraties ter gelegenheid van bijzondere zendingen, 1878-1934; 524
          - Nederlandse en Luxemburgse decoraties en ridderorden naar aanleiding van plechtige begrafenissen van vreemde diplomaten hier te lande en van Nederlandse diplomaten buiten 's lands, 1881-1928; 525
          - Decoraties verleend naar aanleiding van watersnoden, branden en andere rampen, 1881-1933; 526
          - Nederlandse en Luxemburgse decoraties, ridderorden en andere eretekenen wegens geschenken, boeken etc. aan koning en koningin of de Nederlandse regering, 1882-1933; 527
          - Nederlandse en Luxemburgse decoraties en ridderorden naar aanleiding van verjaardagen, doopplechtigheden, huwelijken, begrafenissen e.d. van koning en koningin, 1887-1938; 528
          - Decoraties ter gelegenheid van de verjaardag van de koningin, 1892-1940; 529-535
            - 1892-1898, 529
            - 1899-1904, 530
            - 1905-1921, 531
            - 1921-1928, 532
            - 1929-1934, 533
            - 1934-1938, 534
            - 1939-1940, 535
          - Nederlandse ridderorden naar aanleiding van buitengewone zendingen van het Nederlandse hof naar vreemde hoven, 1907-1931; 536
      - Buitenlandse decoraties, A.3.5.2
        - Buitenlandse decoraties voor leden van het Koninklijk Huis., 537-538
          - 1878-1939, 537
          - 1939, 538
        - Buitenlandse decoraties en ridderorden voor Nederlanders, 1871-1939; 539-565
          - 1871-1891, 539
          - 1892-1898, 540
          - 1898-1902, 541
          - 1902-1906, 542
          - 1906-1907, 543
          - 1907-1908, 544
          - 1908-1909, 545
          - 1909-1911, 546
          - 1911-1912, 547
          - 1913-1914, 548
          - 1914-1920, 549
          - 1920-1922, 550
          - 1922-1923, 551
          - 1924-1925, 552
          - 1926, 553
          - 1927, 554
          - 1928-1929, 555
          - 1929-1930, 556
          - 1930-1931, 557
          - 1931-1932, 558
          - 1932-1933, 559
          - 1933-1934, 560
          - 1934-1935, 561
          - 1935-1936, 562
          - 1936-1937, 563
          - 1937-1938, 564
          - 1938-1939, 565
        - Buitenlandse decoraties, met inhoudsopgaven, 1939-1940; 566-568
          - 1939 nrs. 1-93, 566
          - 1939 nrs. 94-152, 567
          - 1940 nrs. 1-28, 568
        - Turkse en Egyptische decoraties, 1871-1872; 569
  - Politieke en militaire aangelegenheden, A.4
    - Algemeen, A.4.1
      - Stukken betreffende spionage, 1871-1924; 570
      - Anarchistische woelingen en aanhoudingen in verband met socialisme en verdere opruiing tegen het wettig gezag, 1872-1894; 571
      - Stukken betreffende conflicten tussen vreemde mogendheden, 1875-1923; 572
      - Stukken betreffende militaire aangelegenheden van Nederland en van vreemde mogendheden, 1875-1890; 573
      - Stukken betreffende staatkundige aangelegenheden, 1876-1924; 574-575
        - 1876-1913, 574
        - 1918-1924, 575
      - Stukken betreffende bezoeken en reizen van oorlogsschepen, 1880-1905; 576
      - Stukken betreffende bondgenootschappen en overeenkomsten tussen vreemde mogendheden, 1882-1920; 577
      - Stukken betreffende herdenkingsplechtigheden in het buitenland en de vertegenwoordiging van Nederland daarbij, 1889-1924; 578
      - Stukken betreffende aanslagen op buitenlandse ministers-presidenten, 1889 en 1905 - 1916; 579
      - Stukken betreffende militaire aangelegenheden van vreemde mogendheden, 1893-1922; 580
      - Stukken betreffende anarchisme, socialisme, arbeidersbeweging, communisme en de reacties van de autoriteiten en de pers daarop, 1896-1907, 1909 - 1919; 581-582
        Zie ook inv.nr. ...
        - 1898-1907, 581
        - 1909-1919, 582
      - Stukken betreffende militaire aangelegenheden van Nederland in het algemeen en militaire betrekkingen van Nederland met vreemde mogendheden in het bijzonder, 1900-1924; 583
      - Stukken betreffende bezoeken van buitenlandse vorstelijke personen en politici aan andere landen dan Nederland, 1902-1920; 584
      - Marinezaken, 1902-1905; 585
      - Stukken betreffende de revoluties in de Dominicaanse Republiek, Rusland en Portugal, 1903-1911; 586
        Bevat tevens stukken betreffende de erkenning van de nieuwe regeringen.
      - Presidents-, kabinets- en ministerswisselingen, ministeriële crises etc. in vreemde landen en in Nederland, 1915-1939; 587-591
        - A t/m Chili, 587
        - China t/m Finland, 588
        - Frankrijk t/m Hongarije, 589
        - Ierland t/m Portugal, 590
        - Roemenië t/m Zwitserland, 591
    - Arbitrage- en vredesvraagstukken, A.4.2
      - Scheidsgerechten tussen vreemde staten, 1894-1895; 592
      - Stukken betreffende de internationale vredesbeweging, 1899-1913; 593
      - Eerste Haagse Vredesconferentie (1899), 1898-1905; 594-597
        - Algemeen, 1898 - 1899 mei, 594
        - Algemeen, 1899 mei -okt. 1899, 595
        - Uitnodiging van Oranje Vrijstaat en Transvaal, uitnodiging van de Paus, activiteiten van de niet-uitgenodigde Armeniërs en Jong-Turken, 1899, 596
        - Stukken betreffende (ratificatie van) de declaraties en de conventies van de eerste Vredesconferentie, 1900-1905, 597
      - Leden van het Permanente Hof van Arbitrage, benoemingen, overlijden etc, 1900-1933; 598-599
        - 1900-1920, 598
        - 1921-1933, 599
      - Carnegiestichting, 1902 - 1935; 600-602
        - Algemeen, prijsvraag bouw Vredespaleis, statuten van de Carnegiestichting, financiering etc., 1902-1915, 600
        - Stukken betreffende benoemingen leden van bestuur van de Carnegiestichting, 1904-1935, 601
        - Stukken betreffende de raad van toezicht van de Carnegiestichting, begrotingen, rekeningen van verantwoording van ontvangsten en uitgaven, portret van de koningin, 1924-1934, 602
      - Budget, salarissen, rekeningen van verantwoording van ontvangsten en uitgaven, gedrukte stukken etc. van het Permanente Hof van Arbitrage en van de Carnegiestichting, 1933-1938; 603
    - Eerste Wereldoorlog, A.4.3
      - Algemeen, A.4.3.1
        - Stukken betreffende de Eerste Wereldoorlog, 1914-1919; 604
        - Politieke berichten, 1915-1922; 605-611
          - 1915 jan.-juni, 605
          - 1915 juli-dec., 606
          - 1916 jan.-juni, 607
          - 1916 juli-dec., 608
          - 1917 jan.-juli, 609
          - 1917 juli-dec., 610
          - 1918, 1922, 611
        - Diverse berichten betreffende de Eerste Wereldoorlog, o.a. de toestand in België, de conferentie van socialisten te Londen, onderbreking van het verkeer met Engeland etc., met een lijst van dossiers, 1914-1919; 612-616
          - 1914-1918, nrs. 1 t/m 47, 612
          - 1915-1916, nrs. 48 t/m 84, 613
          - 1916-1918, nrs. 85 t/m 129, 614
          - 1917-1919, nrs. 130-152, 615
          - Dossierlijst, 1914-1919, 616
        - Nederlandse pers, 1914-1918; 617
        - Franse pers, 1914-1919; 618
        - Amerikaanse, Belgische, Bulgaarse, Chinese, Duitse, Engelse, Griekse, Italiaanse, Oostenrijkse, Zweedse en Zwitserse pers, 1917-1918; 619
        - Diplomatieke stukken door regeringen gepubliceerd, 1914-1917; 620-621
          - 1914-1917, 620
          - 1914-1915, 621
        - Persberichten, ondermeer betreffende volkenrecht, de Schelde, rechten van kleine staten, geïnterneerden, Londense Declaratie, contrabande, sluiting Noordzee, Engeland en de Neutralen, spionage, Nederland en Duitsland, Nederlandse neutraliteit, Nederlandse sympathie voor Frankrijk, Duitse gewelddaden, 1914-1918; 622
        - Inlichtingen van militaire aard, 1914-1919; 623
        - Telegrammen, gewisseld tussen de koningin en vreemde staatshoofden, 1917; 624
      - Neutraliteit en vrede, A.4.3.2
        - Neutraliteit van Nederland, 1914-1915; 625
        - Beweerde schending van neutraliteit te Vaals, 1914-1938; 626
        - Houding van neutrale staten, 1914-1917; 627
        - Stukken betreffende Engeland en de Nederlandse handel, aanhouding van schepen, handel der neutralen, thee, cacao, rubber, Nederlandse scheepvaart, economische toestand van Duitsland, voedsel voor België, uitvoerverboden, staat van beleg, Nederlandse handel en industrie, beweerde Engelse controle op Rotterdamse handel, Rijnvaart, vraag tweede-kamerlid De Meester betreffende de verscherping van maatregelen tegen smokkelhandel, 1914-1915; 628
        - Duitsland en de neutralen, represailles der geallieerden, 1914-1918; 629
        - Vredespogingen en vredesverdragen, 1915-1929; 630-643
          - Vredespogingen en vredesverdragen, 1915-1918, 630
          - Vredesonderhandelingen, 1918-1919, 631
          - Vrede van de Oekraine en van Brest Litovsk, 1919, 632
          - Vredesverdrag tussen Oostenrijk-Hongarije en Finland, 1918, 633
          - Vrede te Boekarest tussen de Centrale Mogendheden en Roemenië, 1918, 634
          - Plaats der vredesconferentie, voorjaar 1918, 635
          - Oostenrijks-Hongaarse vredesnota, 14 sept. 1918, 636
          - Vrede tussen Bulgarije en de Entente, wapenstilstand met Turkije, 1918, 637
          - Voorstel van Duitsland om wapenstilstand en vrede te sluiten (gericht tot president Wilson van de Verenigde Staten van Amerika), 1918, 638
          - Vrede van Versailles, 1919, 639
          - Vrede met Oostenrijk, 1919, 640
          - Oprichting van de Volkenbond, 1918, 641
          - Concept Nederlands voorstel tot het openen van vredesonderhandelingen, 1918, 642
          - Vermeend bezoek van generaal Van Heutz aan het Duitse hoofdkwartier tijdens de eerste wereldoorlog, 1928-1929, 643
        - Vredesonderhandelingen te Parijs, 1919-1922; 644-646
          - 1919, 644
          - 1920, 645
          - 1921-1922, 646
      - Europa, A.4.3.3
        - Handhaving van de Belgische neutraliteit, 1914-1915; 647
        - Stukken betreffende Belgische vluchtelingen, 1914-1919; 648
        - Belgische annexatieplannen, 1914-1919; 649-652
          - Met de ministeries van Oorlog en van Marine gewisselde stukken, contacten met de Belgische regering en Kamerverklaringen, 1919, 649
          - Persberichten betreffende de Schelde (aug.-dec. 1914), de Schelde (1915), de Gentse hogeschool (1919), België en Luxemburg (1918-1919), annexatieplannen van België (1915), herziening van de tractaten van 1839 (feb.-mei 1919), bezoek van de koningin aan Limburg en Zeeuws-Vlaanderen en petities tegen afscheiding van Nederland (1918- 1919), 650
          - Berichten van de Opperbevelhebber van Land- en Zeemacht, de stemming in België tegen Nederland, doortocht van Duitse troepen door Limburg, bescherming van Nederlandse belangen in Brussel, 1914-1918, 651
          - Stukken betreffende de Belgische annexatieplannen (herziening traktaten 1839), 1919 mei - juni, 652
            Zie ook inv.nrs. ...
        - De Vlaamse kwestie, 1917-1922; 653
        - Britse fondsen, 1917-1919; 654
          Voor Russische en Franse fondsen zie inv.nrs. ...
        - Rapporten van de internationale commissie inzake de geïnterneerde Duitse onderzeeboten UB 6 en UB 30, 1917; 655
        - Stukken betreffende het verzoek van de ententemogendheden aan Nederland om uitlevering van ex-keizer Wilhelm II van Duitsland en de Nederlandse reactie daarop, 1920; 656
          Zie voor kroonprins ook het archief van het gezantschap te Londen, inv.nr. ...
        - Roerbezetting, Memel, 1923-1933; 657-660
          - 1923 jan. - mrt., 657
          - 1923 apr. - dec., 658
          - 1924, 659
          - 1925-1933 inclusief 'Garantieverdragen', 660
        - Aansluiting van de kantons Eupen, Malmédy en Sint Vith bij België, 1924-1933; 661
        - Stukken betreffende de conferentie van 's-Gravenhage tot regeling van de Duitse herstelbetalingen, 1929-1930; 662
      - Buiten Europa, A.4.3.4
        - Status quo in het Verre Oosten, 1914-1939; 663
        - Islamitisch karakter van de oorlog van Turkije tegen de Triple-Entente, 1914-1917; 664
        - Suezkanaal (persberichten), 1914-1915; 665
        - Brits protectoraat over Egypte, 1914-1919; 666
        - Persberichten betreffende de deelname van Japan aan de Europese oorlog, 1914-1915; 667
        - Oorlogsverklaring van de Verenigde Staten aan Duitsland, het afbreken der diplomatieke betrekkingen tussen Brazilië en Duitsland en de houding der overige Zuid-Amerikaanse landen, 1917-1918; 668
      - Waarneming door Nederland van belangen van oorlogvoerende partijen in de landen waarmee zij oorlog voeren, A.4.3.5
        - Waarneming van buitenlandse belangen in Bulgarije, 1915-1921; 669-676
          - België, 1919, 669
          - Servië, onder meer betreffende de oorlogsverklaring van Bulgarije aan Servië, Britse gelden voor de Servische noodlijdende bevolking en krijgsgevangenen, 1915-1916, 670
          - Frankrijk, 1915-1916, 671
          - Frankrijk, Franse krijgsgevangenen in Bulgarije, 1916, 672
          - Italië, 1915-1916. Met inhoudsopgave., 673
          - O.m. betreffende de overbrenging van Bulgaarse mededelingen, Montenegro, Verenigde Staten, Engeland, Portugal, de houding van de Bulgaarse minister-president ten opzichte van de minister-president, eventuele verplaatsing van de zetel van de Bulgaarse regering buiten Sofia, Dascaloff, krijgsgevangenen, belangen van de Entente, 1915-1921, 674
          - Russische belangen in Bulgarije, 1915-1921, 675
          - Waarneming van buitenlandse belangen in Bulgarije; overmaking van Russische particuliere gelden, 1916-1918, 676
        - Correspondentie met de Italiaanse gezant bij het Luxemburgse hof en behartiging van de Luxemburgse belangen door het Nederlandse gezantschap te Bern, 1915-1917; 677
        - Waarneming van buitenlandse belangen in Roemenië, 1916-1918; 678-682
          - Algemeen, 1917-1918, 678
          - Bulgarije, 1916-1918, 679
          - Uitwisseling van legaties, de waarneming van Oostenrijks-Hongaarse en Bulgaarse gezantschappen in Roemenië, 1916, 680
          - Inlichtingen betreffende Oostenrijks-Hongaarse onderdanen in Roemenië, de doorzending van brieven, 1916, 681
          - Oostenrijk-Hongarije, onder meer betreffende fondsen, inlichtingen over vermiste personen, 1916, 682
        - Waarneming van buitenlandse belangen te Constantinopel, Turkije, onder meer betreffende Russische en Franse fondsen, Russische, Britse en Franse belangen, 1917-1928; 683-685
          - 1917-1922, 683
          - 1918-1928, 684
          - Overmaking van Russische particuliere gelden, 1917-1918., 685
        - Waarneming van belangen voor diverse landen [mapnrs. 230a-203b], 1917-1920; 686-687
          - 0 3 XXX t/m XXXIX [mapnr. 230a], 686
            0 3 XXXVII zie inv.nr. 267, mapnr. 232.
          - 0 3 XXXX t/m LIX [mapnr. 203b], 687
            0 3 XXXXII zie inv.nrs. 265, 266, mapnrs. 231a en b,.
    - Europa, A.4.4
      - Stukken betreffende de protestante godsdienst in Spanje, 1863-1884; 688
      - Liquidatie met Luxemburg, de Luxemburgse kwestie, de spoorwegconventie Luxemburg-Duitsland, 1866-1872; 689
      - Frans-Duitse oorlog, 1871 jan. - apr.; 690
      - Luxemburgse vorderingen, onder meer betreffende het uitstellen van het regentschap in Luxemburg, alsmede dossier A b I inzake de troonopvolgingskwestie, 1871-1890; 691
      - Stukken betreffende het Vaticaan en de Romeinse kwestie (onder andere geschil met België), 1871-1915; 692-694
        Zie ook inv.nrs. 145-46, mapnrs. 90-91a.
        - Verplaatsing van de Nederlandse missie van Florence naar Rome, 1871 en opheffing van de missie bij de Heilige Stoel, 1872, 692
        - O.m. betreffende de benoeming van gezanten, het overlijden van Paus Leo XIII, het jubileum van Paus Pius, 1878-1915, 693
          Vredesnota's zie inv.nrs. ...
        - O.m. ondermeer betreffende pauselijke encyclieken, rapporten, de zaak Martinucci, 'De propaganda fidei'., 694
      - Stukken betreffende de betrekkingen van het Vaticaan met buitenlandse mogendheden, waaronder Nederland, 1872 en 1904 - 1926; 695
      - Verhouding tot Duitsland, 1876-1894; 696-697
        - 1876-1885, 696
        - 1882-1894, 697
      - Stukken betreffende de betrekkingen tussen Nederland en België met retroacta, 1879-1887 en 1891; 698
      - Anti-semitische beweging in Duitsland, 1880-1881; 699
      - Stukken betreffende de herdenkingen van de Belgische onafhankelijkheid en de Nederlandse houding daartegenover, 1880 en 1904 - 1905; 700
      - Verhouding met Frankrijk, 1882-1887; 701
      - Stukken betreffende de koloniale aangelegenheden van Duitsland in Afrika, Azië en Australië, 1882-1885; 702
      - Stukken betreffende het handelsverdrag tussen Nederland en Spanje van 8 juni 1887 en de door Nederland afgegeven geheime verklaring de eilanden ten noorden van Celebes en de Molukken niet aan een derde mogendheid te zullen afstaan, 1887-1888; 703
      - Handelsbetrekkingen tussen Duitsland en Spanje, 1893-1891; 704
      - De Oosterse kwestie in verband met de onlusten op Kreta, 1896-1897; 705
      - Oorlog tussen Turkije en Griekenland, 1897; 706
      - Stukken betreffende het probleem der nationale minderheden in Europa en de daaruit voortvloeiende territoriale aansluitingen of afscheidingen, 1898-1920; 707
      - Stukken betreffende bezoeken van de Nederlandse regeringsleider dr. A. Kuyper aan België en Duitsland, 1902-1904; 708
      - Stukken betreffende de versterking door Nederland van de kustverdediging bij Vlissingen, 1910-1914; 709-711
        - 1910, 709
        - 1911, 710
        - 1912-1914, 711
      - Italiaans-Turkse oorlog, 1911-1913; 712
      - Berichtgeving uit diverse steden betreffende de Balkanoorlog, 1912-1914; 713-722
        - Berlijn, 1912-1913, 713
        - Londen, 1912-1913, 714
        - Parijs, 1912-1913, 715
        - Sint-Petersburg, 1912-1913, 716
        - Wenen, 1912-1913, 717
        - Athene, 1912-1913, 718
        - Boekarest, 1912-1913, 719
        - Diverse brochures en gedrukte stukken, 1913-1914, 720
        - Pera, 1913-1914, 721
        - Pera, 1913-1914, 722
      - Stukken betreffende de toestand in Albanië, vooral met betrekking tot de Nederlandse militaire Missie, 1913-1915 en 1924; 723
      - Nederlandse vertegenwoordigingen bij het Vaticaan, vredespogingen van de Paus en persberichten, 1915-1918; 724
      - Stukken betreffende de politieke toestand in Rusland en de betrekkingen van dat land met zijn buurstaten, 1918-1924; 725
      - Stukken betreffende de Nederlands-Belgische betrekkingen, 1919-1924; 726
      - Conflict met Servië, 1920-1921; 727
      - Stukken betreffende wreedheden, begaan in de Grieks-Turkse oorlog, 1920-1922; 728
      - Grieks-Italiaans geschil (bezetting Korfoe), 1923; 729
      - Onderhandelingen met Sovjet-gedelegeerden te Berlijn (verdrag tot vernieuwing van de betrekkingen), 1924-1925; 730
      - 'Svalbard Commissionar Claims to Land' in Svalbard (Spitsbergen); landkaarten, bijlagen bij de brief van de Deense gezant van 21 september 1927, 731-732
        - deel I, 731
        - deel II, 732
      - Stukken betreffende de Spaanse Burgeroorlog, 1936-1939; 732-736
        - Algemeen, 1936-1938, 733
        - Organisatie, functionarissen en eigendommen van de Nederlandse diplomatieke en consulaire dienst in Spanje, 1936-1938, 734
        - Convooiering en koopvaardij, 1937-1939, 735
        - Lotgevallen van particulieren, 1937-1938, 736
      - Toestand in het gebied van Tanger en Marokko, 1936-1938, 737
      - Tsjechoslowakije, 1938-1939; 738
      - Opheffing van het gezantschap te Praag, 1939; 739
    - Azië en Australië, A.4.5
      - Algemeen, A.4.5.1
        - De oorlog tussen Japan en China en de neutraliteit van Nederland daarbij, 1894-1895; 740
        - Stukken betreffende de binnenlandse situatie in het Turkse Rijk en de zending van Nederlandse oorlogsschepen naar de territoriale wateren van dat rijk, 1895-1897; 741
        - Stukken betreffende de Armeense nationale minderheid in Turkije en de Nederlandse bemoeienissen met het bestuur van Armenië, 1895-1921; 742
        - Stukken betreffende de verkrijging van onafhankelijkheid door Australië en de zending van een Nederlands oorlogsschip naar de viering daarvan, 1900-1901; 743
        - Russisch-Japanse oorlog., 1903-1905; 744-746
          - 1903-1904, 744
          - 1905, 745
          - 1905, 746
        - Stukken betreffende de binnenlandse situatie in Perzië en de bescherming van de ex-minister van Buitenlandse Zaken van dat land, 1905-1923; 747
        - Stukken betreffende de handhaving van de status-quo in de Stille Oceaan, 1908-1914; 748
        - Stukken betreffende de internationale positie van Mongolië en de vertaling van Mongoolse documenten, 1913-1919; 749
        - Het Islam-congres te Mekka, 1924. Rapporten uit Djeddah 1916-1928, 750
        - Rapport van A.H.J. Lovink, adviseur van het Hoofd van de Dienst voor Oost-Aziatische Zaken in Nederlands-Indië, uitgebracht aan de gouverneur-generaal betreffende zijn reis naar Japan, Korea, Mantsjoekwo en China, 1937; 751
      - China, A.4.5.2
        - Stukken betreffende het voorstel van F.M. Knobel, minister-resident van consul-generaal te Peking, om Swatow te annexeren, 1898; 752
        - China: algemeen, 1900-1903; 753-754
          - 1900-1901, 753
          - 1903, 754
        - Stukken betreffende de Boxeropstand in China, 1900-1901; 755
        - China: rapporten van Nederlandse gezanten over Chinese zaken, 1900-1901; 756
        - China: verschillende onderwerpen., 1900-1902; 757
        - China: protocollen, 1901; 758
        - Verwikkelingen in China, algemeen, 1901 mrt.; 759
        - Stukken betreffende de politieke toestand in China, 1915-1918; 760
        - Douaneconferentie te Peking, 1925-1926; 761-762
          - 1925-1926, 761
          - 1925-1926, 762
      - Nederlands-Indië, A.4.5.3
        - Betrekkingen tussen de volken in de Indische archipel en de Europese mogendheden., 1870-1892; 763
          Hierbij ook dossier S: Overdracht aan Pruisen van eilanden in Oost-Indische archipel 1870-1871.
        - Bestelling van geweren voor Nederlands-Indië, 1870-1887; 764
        - Stukken betreffende het reglement voor de blokkade van Atjeh, alsmede stukken inzake de overdracht aan Groot Brittannië van Sumatra, Siak en Guinea, 1871-1877; 765
        - Betrekkingen tussen volken van de Indische archipel en Europese mogendheden; Borneo, 1872-1892; 766-770
          - 1872-1879, 766
          - 1879-1882, 767
          - 1882-1887, 768
          - 1887-1889, 769
          - 1889-1892, 770
        - Stukken betreffende de oorlog met Atjeh, 1872-1897; 771-776
          - 1872-1873, 771
          - 1873, 772
          - 1873-1875, 773
          - 1875-1886, 774
          - 1885-1890, 775
          - 1890-1897, 776
        - Atjeh-blokkade, moeilijkheden met Amerika, 1872-1874; 777
        - Rapporten van de heer Lavino inzake Atjeh, 1876-1879; 778